【裁判字號】    92,上易,149
【裁判日期】    920227
【裁判案由】    背信等
【裁判全文】
臺灣高等法院刑事判決                  九十二年度上易字第一四九號
    上  訴  人
    即  自訴人  丁○○
    上  訴  人
    即  被  告  乙○○
右上訴人等，因被告背信等案件，不服臺灣新竹地方法院，九十年度自字第六三號，
中華民國九十一年十二月十日第一審判決，提起上訴，本院判決如左：
    主      文
上訴駁回。
    事實及理由
一、本案經本院審理結果，認第一審判決適用刑法第三百四十二條第一項、罰金罰鍰
    提高標準條例第一條前段判處被告乙○○為他人處理事務，意圖為自己不法之利
    益而為違背其任務之行為，致生損害於本人之財產，有期徒刑八月，並以自訴人
    所指被告另涉犯詐欺及侵占罪嫌，並無積極確切之證據足資證明，本應依法為被
    告無罪之判決，惟以此部分與上開論罪科刑部分係一行為觸犯數罪名之想像競合
    裁判上一罪之關係，因不另為無罪之諭知，經核認事用法俱無違誤，科刑部分，
    量刑亦屬妥適，均應予維持，並引用第一審判決書記載之事實、證據及理由。
二、自訴人上訴意旨除以原判決對被告背信犯行量刑太輕外，並以被告所為應另構成
    詐欺、侵占罪，原判決未併予論科似有未當。被告上訴意旨則以自訴人欠渠貨款
    ，以其土地跟渠協議囑渠貸款用以清償欠款，因渠無自耕能力證明，無法辦貸款
    ，才以買賣名義登記給丙○○，而以其名義向戊○○貸得五十萬元，先償還渠貨
    款，剩餘的錢要歸還自訴人被拒，渠不應構成犯罪等語。
三、經查，被告在原審已自承自訴人有委託其處理上開土地用以償還峨眉農會及甲○
    ○之借款，乃竟以自己無自耕能力無法向金融機構辦得貸款，擅自將自訴人上開
    土地過戶予丙○○名義向戊○○貸得五十萬元用以清償其欠款，並經丙○○、戊
    ○○、甲○○到庭結證屬實。被告在無法達成自訴人之委託意旨，即應立刻停止
    借貸及轉登記予丙○○名義之行為，乃竟無視其任務之存在，而圖為自己不法之
    利益為違背其任務之行為，未經自訴人之同意，擅自將土地移轉登記予丙○○名
    義並以其名義向戊○○貸得五十萬元用以償還自己之欠款，已該當背信罪責之成
    立，所辯不應構成犯罪，殊無可採，被告上訴難認有理由。至自訴人另指被告涉
    犯詐欺、侵占罪嫌，原審判決已詳為敘明無證據足以認定被告有施用詐術使自訴
    人陷於錯誤而為財產之處分及有何變易持有為所有之犯意與行為，既不能證明被
    告此部分犯罪，並以此部分與論罪科刑部分為裁判上一罪之關係，而不另為無罪
    之諭知，並無不當，自訴人仍執陳詞指被告另犯詐欺、侵占罪，並就原審適法之
    裁量權指為量刑太輕，均難認有理由，應併予駁回。
據上論斷，應依刑事訴訟法第三百六十八條、第三百七十三條，判決如主文。
中    華    民    國    九十二   年       二        月      二十七      日
                        臺灣高等法院刑事第三庭
                            審判長法  官  張  連  財
                                  法  官  張  傳  栗
                                  法  官  黃  金  富
右正本證明與原本無異。
不得上訴。
                                  書記官  江  采  廷
中    華    民    國     九十二   年      三        月       四         日


司法院資訊處製作；財團法人民間司法改革基金會備份。
